臺灣臺南地方法院刑事判決
110年度易字第1130號
公  訴  人  臺灣臺南地方檢察署檢察官
被      告  林新富


上列被告因竊盜案件，經檢察官提起公訴（110年度偵字第23782
號），被告於本院準備程序中就被訴事實為有罪之陳述，經告知
簡式審判程序之旨，並聽取被告與公訴人意見後，本院裁定以簡
式審判程序進行審理，判決如下：
    主  文
林新富犯踰越牆垣竊盜罪，處有期徒刑陸月，如易科罰金，以新
臺幣壹仟元折算壹日。
未扣案犯罪所得內褲壹件沒收，於全部或一部不能沒收或不宜執
行沒收時，追徵其價額。
    事實及理由
一、本案被告林新富所犯為死刑、無期徒刑、最輕本刑3年以上
    有期徒刑以外之罪，亦非高等法院管轄之第一審案件，其於
    準備程序中就被訴事實為有罪之陳述，經告知簡式審判程序
    之旨，並聽取檢察官及被告之意見後，本院依刑事訴訟法第
    273條之1第1項規定裁定進行簡式審判程序，是本案之證據
    調查，依同法第273條之2規定，不受同法第159條第1項、第
    161條之2、第161條之3、第163條之1及第164條至第170條所
    規定證據能力認定及調查方式之限制，合先敘明。
二、本案犯罪事實及證據，除證據部分補充「被告於本院審理時
    之自白」外，其餘均引用檢察官起訴書之記載（如附件）。
三、論罪科刑：　　
　　核被告所為，係犯刑法第321條第1項第2款之踰越牆垣竊盜
    罪。爰審酌被告之犯罪動機、目的、手段、對被害人所生損
    害，以及被告犯後坦承犯行之態度，暨其自陳患有失眠及憂
    鬱症，學歷為國中畢業，目前從事粗工、每月收入約3至4萬
    元，與配偶及3名成年兒子同住（本院卷第32頁）之智識程
    度、家庭生活狀況等一切情狀，量處如主文所示之刑，並諭
    知如易科罰金之折算標準。
四、按犯罪所得，屬於犯罪行為人者，沒收之；前2項之沒收，
    於全部或一部不能沒收或不宜執行沒收時，追徵其價額，刑
    法第38條之1第1項、第3項分別定有明文。本案被告竊得之
    內褲1件，為被告之犯罪所得，並未扣案，應依前揭規定宣
    告沒收，於全部或一部不能沒收或不宜執行沒收時，追徵其
    價額。　　
據上論斷，應依刑事訴訟法第273條之1第1項、第299條第1項本
文、第310條之2、第454條第2項，刑法第321條第1項第2款、第4
1條第1項前段、刑法第38條之1第1項、第3項，刑法施行法第1條
之1第1項，判決如主文。
本案經檢察官陳奕翔提起公訴，檢察官李佳潔到庭執行職務。
中　　華　　民　　國　　111 　年　　1 　　月　　19　　日
                  刑事第六庭    法　官　高如宜
以上正本證明與原本無異。
如不服本判決應於收受本判決後20日內向本院提出上訴書狀，並
應敘述具體理由。其未敘述上訴理由者，應於上訴期間屆滿後20
日內向本院補提理由書狀（均須按他造當事人之人數附繕本）「
切勿逕送上級法院」。 
　　　　　　　　　　　　　　　　書記官  蔡雅惠
中　　華　　民　　國　　111 　年　　1 　　月　　19　　日
附錄本案論罪科刑法條：
中華民國刑法第321條
犯前條第1項、第2項之罪而有下列情形之一者，處6月以上5年以
下有期徒刑，得併科50萬元以下罰金：
一、侵入住宅或有人居住之建築物、船艦或隱匿其內而犯之。
二、毀越門窗、牆垣或其他安全設備而犯之。
三、攜帶兇器而犯之。
四、結夥三人以上而犯之。
五、乘火災、水災或其他災害之際而犯之。
六、在車站、港埠、航空站或其他供水、陸、空公眾運輸之舟、
    車、航空機內而犯之。
前項之未遂犯罰之。

【附件】：
臺灣臺南地方檢察署檢察官起訴書
                                    110年度偵字第23782號
　　被　　　告　林新富　男　58歲（民國00年00月00日生）
　　　　　　　　　　　　住臺南市○○區○○里0鄰○○00○0
　　　　　　　　　　　　號
　　　　　　　　　　　　國民身分證統一編號：Z000000000號
上列被告因竊盜案件，已經偵查終結，認應提起公訴，茲將犯罪
事實及證據並所犯法條分敘如下：
　　　　犯罪事實
一、林新富與劉桂秀為鄰居，林新富於民國110年8月17日21時14
    分許，行經劉桂秀位於臺南市○○區○○00號之2住處時，見劉
    桂秀住處大門上鎖，竟意圖為自己不法之所有，基於竊盜之
    犯意，以攀越牆垣之方式侵入劉桂秀住處庭院內，並徒手竊
    取劉桂秀之內衣褲（價值約新臺幣300至400元），得手後再
    沿原路線攀牆離去，嗣經劉桂秀發覺內衣褲遭竊，經調閱監
    視器畫面後報警處理，始查悉上情。
二、案經劉桂秀訴由臺南市政府警察局善化分局報告偵辦。
　　　　證據並所犯法條
一、前開犯罪事實，業經被告林新富於警詢及偵查中均坦認在卷
    ，核與告訴人劉桂秀於警詢中之指訴情節相符，並有110年8
    月17日21時41分監視器錄影翻拍照片1張及現場照片2張在卷
    可參，足認被告上開自白與事實相符，洵予採信，被告竊盜
    犯嫌堪予認定。
二、按刑法第321條第1項第2款所謂「牆垣」，係指以土、磚、
    石、欄杆等所砌成足以區隔內外之圍牆而言；而同條款所謂
    「毀越」門扇、牆垣，係指毀損或超越及踰越門扇、牆垣而
    言，即「越」字應解為「超越」或「踰越」（最高法院93年
    度台上字第6687號判決意旨可資參照），即祇要踰越或超越
    門扇、牆垣或其他安全設備之行為使該門扇、牆垣或其他安
    全設備喪失防閑作用，即該當於上開規定之要件。經查，被
    告係以翻越告訴人住處用以分隔內外圍牆之方式入內行竊，
    令該圍牆喪失其防閑功用，自當符合「踰越牆垣」之加重要
    件，此有110年8月17日21時41分監視器錄影翻拍照片1張及
    現場照片2張在卷可佐，堪認被告係踰越上址圍牆後，始進
    入該址行竊之事實，甚為明確。
三、是核被告所為，係犯刑法第321條第1項第2款之踰越牆垣竊 
    盜罪嫌。又被告上開竊盜犯行所得之內衣褲，據被告自承已
    丟棄，現已不能沒收或返還告訴人，請依刑法第38條之1第1
    項前段、第3項之規定追徵其價額。
四、依刑事訴訟法第251條第1項提起公訴。
　　此　致
臺灣臺南地方法院
中　　華　　民　　國　 110　　年　　11　　月　　22　　日
                              檢 察 官 　陳奕翔
本件證明與原本無異
中　　華　　民　　國　 110　　年　　11　　月　　26　　日
                              書 記 官   陳耀章